Minutes et répertoires du notaire François BRICHARD, 4 janvier 1776 - 11 février 1794 (étude XXIII)
Archives nationales
- Minutes de François BRICHARD, 22 juin 1750 - 21 septembre 1794; MC/ET/XXIII/745 - MC/ET/XXIII/1458
  - Minutes. 1787, octobre - novembre, octobre - novembre 1787; MC/ET/XXIII/822
    - Contrat de mariage entre Antoine Debergue demeurant rue Saint-Dominique, faubourg Saint-Germain, paroisse Saint-Sulpice, diocèse de Paris, officier de bouche et Anne Thérèse Renard, demeurant rue d'Aguesseau, paroisse de La Madelaine, rue de la Ville l'Evêque, diocèse de Paris., 24 octobre 178
      contrat de mariage; Debergue, Antoine; Renard, Anne-Thérèse; Saint-Dominique (rue); Saint-Germain (faubourg); Aguesseau (rue d'); Saint-Sulpice (paroisse); La Madeleine (paroisse); Ville-l'Evêque (rue de la)
    - Contrat de mariage entre Etienne Joseph Gaillard demeurant rue de l'Université, faubourg Saint-Germain, paroisse Saint-Sulpice, bourgeois de Paris, et Marguerite Victoire Bouille, deumeurant hors de Paris., 6 novembre 1787; MC/ET/XXIII/822
      contrat de mariage; Gaillard, Etienne Joseph; Université (rue de l'); Saint-Germain (faubourg); Saint-Sulpice (paroisse); Bouille, Marguerite Victoire
    - Contrat de mariage entre Etienne Pierre Lesueur demeurant rue de Charenton, paroisse Sainte Marguerite, vitrier, et Marie Catherine Daurner, demeurant grande rue du Faubourg-Saint-Antoine, paroisse Sainte Marguerite., 25 novembre 1787; MC/ET/XXIII/822
      vitrier; contrat de mariage; Lesueur, Etienne Pierre; Charenton (rue de); Faubourg-Saint-Antoine (rue du); Sainte-Marguerite (paroisse); Daurner, Marie Catherine
    - Contrat de mariage entre Jean-Baptiste Auguste, comte de Chateaubriand, rue des Fossés Montmartre, paroisse Saint-Eustache, et Aline Thérèse Le Peletier de Rosanbo, rue de Bondy, paroisse de Saint-Laurent., 25 novembre 1787 - 26 novembre 1787; MC/RS//1227; 14 ff.
      signatures de Louis XVI, Marie-Antoinette et de la famille royale.
      Cote originelle du document:
      MC/ET/XXIII/822
      Informations concernant le classement et la cotation du document:
      Acte coté en Réserve.
      Actes signalés par le personnel du Minutier central des notaires de Paris, 2002-2011 (base de données migrée: voir contexte dans le Plan d’orientation général - Notaires de Paris, guides thématiques du Minutier).
      ou
      Date de création de la notice: 2007
      Date de révision: 2011, 2015 (N. Jourdain)
      contrat de mariage; Chateaubriand, Jean-Baptiste Auguste de (1759-1794); Le Pelletier de Rosanbo, Aline Thérèse (1771-1794); Fossés-Montmartre (rue des); Bondy (rue de); Saint-Eustache (paroisse); Saint-Laurent (paroisse)
  - Minutes. 1787, décembre, décembre 1787; MC/ET/XXIII/823
    - Contrat de mariage entre Jean Baptiste Roche, demeurant rue des Lavandières, paroisse Saint-Etienne du Mont, marchand tonnelier, et Marie Goubault, demeurant Cloître Notre-Dame, paroisse Saint-Denis du Pas., 16 décembre 1787; MC/ET/XXIII/823
      contrat de mariage; Lavandières (rue des); Notre-Dame (cloître); Roche, Jean-Baptiste; Goubault, Marie; commerçant; tonnelier
  - Minutes. 1788, janvier - février, janvier - février 1788; MC/ET/XXIII/824
    - Dépôt de pièces famille Bosquillon., 24 janvier 1788; MC/ET/XXIII/824
      Notoriété déposée constatant les héritiers de Catherine Bosquillon, demoiselle majeure: ses deux frères Edouard François Marie Bosquillon et Jean-Baptiste Bernard Bosquillon.
      Acte mortuaire déposé de Catherine Bosquillon, fille majeure de feu François Marie Bosquillon et de feue Catherine Plomet
      notoriété; dépôt de pièces; acte d'état civil; dépôt de pièces; Bosquillon, Catherine; Bosquillon, Edouard François Marie; Bosquillon, Jean-Baptiste Bernard; Bosquillon, François Marie; Plomet, Catherine
    - Liquidation et partage des successions de Jacques Bernard Chauvelin, chevalier, intendant des finances, inspecteur de la librairie (mort le 10 mars 1767), et Marie Oursin, sa veuve., 19 février 1788; MC/ET/XXIII/824
      Acte retrouvé à l'étude par Me Corpechot en 2018 et versé à cemoment-là au Minutier central des notaires de Paris.
      Actes signalés par le personnel du Minutier central des notaires de Paris.
      Date de création de la notice: 2019 (Marie-Françoise Limon-Bonnet)
    - Dépôt du testament de Maurice Quentin de La Tour, peintre du roi, conseiller de l'Académie de peinture et sculpture de Paris et honoraire de l'Académie d'Amiens, mort à Saint-Quentin le 18 février 1788., 22 février 1788; MC/RS//1154
      MC/ET/XXIII/824
      peintre; testament; La Tour, Maurice Quentin de (1704-1788); Amiens (Somme); Paris (France); dépôt de pièces
    - Dépôt du premier codicille de Maurice Quentin de La Tour, peintre du roi, conseiller de l'Académie de peinture et sculpture de Paris et honoraire de l'Académie d'Amiens, mort à Saint-Quentin le 18 février 1788., 23 février 1788; MC/RS//1154
    - Dépôt du deuxième codicille de Maurice Quentin de La Tour, peintre du roi, conseiller de l'Académie de peinture et sculpture de Paris et honoraire de l'Académie d'Amiens, mort à Saint-Quentin le 18 février 1788., 25 février 1788; MC/RS//1154
    - Notoriété après le décès de Maurice Quentin de La Tour, peintre du roi, conseiller de l'Académie de peinture et sculpture de Paris, honoraire de celle d'Amiens, mort à Saint-Quentin le 18 février 1788. Il n'y a pas d'inventaire après décès., 26 février 1788; MC/ET/XXIII/824
      Date de révision: 2011-2012, 2015 (N. Jourdain)
      peintre; notoriété; La Tour, Maurice-Quentin de; Paris (France); Amiens (Somme)
  - Minutes. 1788, mars, mars 1788; MC/ET/XXIII/825
  - Minutes. 1788, avril, avril 1788; MC/ET/XXIII/826
    - Contrat de mariage déposé entre René Ange Félix Duboys des Sauzais et Amélie Laurence Marie Céleste de Saint Pern., 15 avril 1788; MC/ET/XXIII/826
      contrat de mariage; dépôt de pièces; Duboys des Sauzais, René Ange Félix; Saint-Pern, Amélie Laurence Marie Céleste de
  - Minutes. 1788, mai - juin, mai - juin 1788; MC/ET/XXIII/827
  - Minutes. 1788, juillet - août, juillet - août 1788; MC/ET/XXIII/828
    - Dépôt de pièces familles de Béthune et Baylens de Poyanne., 16 août 1788; MC/ET/XXIII/828
      Acte baptistaire déposé de Maximilienne Augustine Henriette de Béthune, fille de Alexis Maximilien de Béthune et de Madelaine Rosalie Pierrette de Baylens de Poyanne.
      Acte mortuaire déposé de Rosalie Henriette de Baylens de Poyanne.
      Acte mortuaire déposé de Marie Charlotte Louise Dubois de Fiennes Leuville, épouse de Léonard de Baylens de Poyanne.
      Acte baptistaire déposé de Marie Caroline Rosalie Baylens de Poyanne, fille de Léonard Baylens de Poyanne et de Charlotte Louise Dubois de Fienne Olivier de Leuville.
      Acte baptistaire déposé de Rosalie Henriette de Baylens de Poyanne, fille de Léonard Baylens de Poyanne et de Charlotte Louise Dubois de Fienne Olivier de Neuville
      acte d'état civil; dépôt de pièces; Béthune, Maximilienne Augustine Henriette de; Béthune, Alexis Maximilien de; Baylens de Poyanne, Madeleine, Rosalie, Pierrette de; Baylens de Poyanne, Rosalie Henriette de; Dubois de Fiennes Leuville, Marie Charlotte Louise; Baylens de Poyanne, Léonard de; Baylens de Poyanne, Marie Caroline Rosalie; Dubois de Fienne Olivier de Leuville, Charlotte Louise
  - Minutes. 1788, septembre - octobre, septembre - octobre 1788; MC/ET/XXIII/829
    - Contrat de vente par Claude Louis, marquis de Saisseval, à Louis Mathieu Armand, marquis d'Usson, maréchal des camps et armées du roi, de l'usufruit durant la vie de l'acheteur d'une maison que le marquis de Saisseval vient de faire construire, place du Palais-Bourbon., 2 septembre 1788; MC/RS//239; 8 plans
      P.J.: Procuration de la marquise d'Usson, description de la maison et huit plans.
      MC/ET/XXIII/829
      Catalogue de la Réserve du Minutier central, 1984-1988 (dactylogramme entièrement dématérialisé; voir contexte dans le Plan d’orientation général - Notaires de Paris, guides thématiques du Minutier).
      officier général; acte de vente; Saisseval, Claude Louis (1754-1825); Usson, Louis Mathieu Armand d' (1740-1794); Palais-Bourbon (place du)
    - Dépôt de pièces famille Fadats., 17 septembre 1788; MC/ET/XXIII/829
      Acte mortuaire déposé de Jean-Baptiste de Fadats de Saint Georges, fils de Claude François de Fadats et de Anne Chauzet.
      Inventaire après décès déposé de Jean-Baptiste de Fadats de Saint Georges.
      Notoriété déposée portant rectification des noms en Defadavats.
      Acte baptistaire déposé de Jean-Baptiste François Fadats de Saint Georges
      inventaire après décès; notoriété; dépôt de pièces; acte d'état civil; Fadats de Saint Georges, Jean-Baptiste de; Fadats, Claude François de; Chauzet, Anne; Defadavats; Fadats de Saint Georges, Jean-Baptiste François
    - Dépôt de pièces famille Dedelay., 6 octobre 1788; MC/ET/XXIII/829
      Acte de célébration de mariage déposé entre Victor Alexandre Robin et Marie Virginie Sophie Dedelay.
      Acte de célébration de mariage déposé entre Pierre Antelme et Marie Laurence Dedelay
      acte d'état civil; dépôt de pièces; Robin, Victor Alexandre; Dedelay, Marie Virginie Sophie; Antelme, Pierre; Dedelay, Marie Laurence
    - Contrat de mariage entre Joseph Lecoeur, veuf avec un enfant, d'Anne Jeanne Bertin, maître menuisier, entrepreneur des bâtiments du roi demeurant rue de Seine, et Marie Michèle Grignon, fille de Jean-Baptiste Michel Grignon, maître menuisier et marchand de bois demeurant rue Saint-Hyacinthe, paroisse Saint-Benoît., 10 octobre 1788; MC/ET/XXIII/829
      commerçant; menuisier; contrat de mariage; Grignon, Marie Michèle; Grignon, Jean-Baptiste Michel; Lecoeur, Joseph; Bertin, Anne Jeanne; Saint-Hyacinthe (rue); Saint-Benoît (paroisse); Seine (rue de)
    - Dépôt de pièces famille Decroix., 29 octobre 1788; MC/ET/XXIII/829
      Acte baptistaire déposé de Catherine Decroix, fille de Jacques Joseph Marie Decroix et de Marie Catherine Louise Joseph Vanhoenaker.
      Acte baptistaire déposé de Joseph Marie Decroix, fille de Jacques Joseph Marie Decroix et de Marie Catherine Louise Joseph Vanhoenaker
      acte d'état civil; dépôt de pièces; Decroix, Catherine; Decroix, Jacques Joseph Marie; Vanhoenaker, Marie Catherine Louise Joseph; Decroix, Joseph Marie
    - Dépôt de pièces famille Roger., 24 novembre 1788; MC/ET/XXIII/829
      Notoriété déposée constatant les héritiers de Jacques Roger: Marie Anne Roger sa sœur, épouse de Jacques Poupardin ancien marchand de vin demeurant à Paris, et Anne Magdelaine Roger aussi sa sœur, veuve de Charles Gobert marchand tanneur demeurant audit lieu, et Marie Roger fille majeure aussi sa soeur et Louis Roger, son frère, ancien marchand de vin à Paris.
      Acte mortuaire déposé de Jacques Roger.
      Acte de célébration de mariage déposé entre Pierre Henry Gobert et Marie Anne Magdelaine Roger
      notoriété; acte d'état civil; dépôt de pièces; Roger, Jacques; Roger, Marie Anne; Poupardin, Jacques; Roger, Anne Magdelaine; Gobert, Charles; Roger, Marie; Roger, Louis; Gobert, Pierre Henry; Roger, Marie Anne Madgelaine; commerçant; tanneur
  - Minutes. 1788, novembre - décembre, novembre - décembre 1788; MC/ET/XXIII/830
  - Minutes concernant Louis-Philippe-Joseph d'Orléans. 1788 - 1789, MC/ET/XXIII/831
    Orléans, Louis Philippe Joseph d' (1747-1793)
  - Minutes. 1789, janvier - février, janvier - février 1789; MC/ET/XXIII/832
  - Minutes. 1789, mars - mai, mars - mai 1789; MC/ET/XXIII/833
    - Dépôt de pièces famille Vaillant de Genüs de Bretignelle., 16 avril 1787; MC/ET/XXIII/833
      Acte mortuaire déposé de Jeanne Vaillant de Genüs de Bretignelle, fille majeure de Jean-Baptiste Vaillant de Genüs de Bretignelle et de Jeanne de Culon.
      Notoriété déposée constatant les héritiers de Jeanne Vaillant de Genüs de Bretignelle: Catherine Vaillant de Genüs de Bretignelle, veuve de Claude de La Bussière chevalier seigneur d'Angilier et dame Vaillant de Genüs de Bretignelle, veuve de Charles de François de Boisgisson, ses deux sœurs.
      Acte mortuaire déposé de Claude Louis de La Bussière, époux de Catherine Vaillant de Gueulin.
      Testament déposé; Délivrance de legs de Jeanne Vaillant de Genüs de Bretignelle
      acte d'état civil; dépôt de pièces; notoriété; dépôt de pièces; testament; dépôt de pièces; délivrance de legs; Vaillant de Genüs de Bretignelle, Jeanne; Vaillant de Genüs de Bretignelle, Jean-Baptiste; Culon, Jeanne de; Vaillant de Genüs de Bretignelle, Catherine; La Bussière d'angilier,Claude de; Vaillant de Genüs de Bretignelle (Mme); François de Boisgisson, Charles de; La Bussière, Claude Louis de; Vaillant de Gueulin, Catherine
  - Minutes. 1789, juin - août, juin - août 1789; MC/ET/XXIII/834
    - Dépôt de pièces famille La Rouvraye ou La Rouvraie., 26 juin 1789; MC/ET/XXIII/834
      Acte mortuaire déposé de Louis Jacques de la Rouvraye.
      Notoriété déposée constatant l'héritier de Louis Jacques de La Rouvraye: Jean-Baptiste Tenneguy de la Rouvraie, son frère
      acte d'état civil; dépôt de pièces; notoriété; dépôt de pièces; La Rouvraye, Louis Jacques de; La Rouvraie, Jean-Baptiste Tenneguy de
  - Minutes. 1789, septembre - octobre, septembre - octobre 1789; MC/ET/XXIII/835
    - Procuration d'avis de parents pour Maximilienne Augustine Henriette de Béthune., 5 septembre 1789; MC/ET/XXIII/835
      procuration; Béthune-Charost, Maximilienne Augustine Henriette de (1772-1828)
    - Dépôt d'espèces par Nicolas Bataille de Montcornet, intéressé dans les affaires du roi, demeurant à Paris, paroisse Saint-Roch, comme fondé de pouvoir du duc de Valentinois, et quittance., 14 septembre 1789; MC/ET/XXIII/835
      quittance; Bataille de Montcornet, Nicolas
    - Dépôt de pièces famille Genson ou Genison., 15 octobre 1789; MC/ET/XXIII/835
      Acte mortuaire déposé de François Marie Jacques Genison, époux de Louise Adélaïde Garone.
      Acte mortuaire déposé de François Marie Jacques Genson.
      Notoriété déposée constatant les héritiers de François Marie Jacques Genson et nommant sa veuve, Louise Adelaïde Garone tutrice de sa fille mineure: Anne Henriette Genson et Alexandrine Louise Genson, épouse de Jean Valois
      acte d'état civil; dépôt de pièces; notoriété; dépôt de pièces; Genison, François Mare Jacques; Garone, Louise Adélaïde; Genson, François Mare Jacques; Genson, Anne Henriette; Genson, Alexandrine Louise; Valois, Jean
  - Minutes. 1789, novembre - décembre, novembre - décembre 1789; MC/ET/XXIII/836
    - Succession de Jean Jacques Laurent, dixainier de la ville et faubourg de Paris., 24 décembre 1789; MC/ET/XXIII/836
      partage; Laurent, Jean-Jacques
  - Minutes. 1790, janvier - mars, janvier - mars 1790; MC/ET/XXIII/837
  - Minutes. 1790, avril - mai, avril - mai 1790; MC/ET/XXIII/838
    - Acte mortuaire déposé d'Antoine d'Abzac de Mayat., 1er avril 1790; MC/ET/XXIII/838
      MC/RE/XXIII/14
      acte d'état civil; dépôt de pièces; Abzac de Mayat, Antoine d'
  - Minutes. 1790, juin, juin 1790; MC/ET/XXIII/839
    - Dépôt de pièces famille Beurthon., 18 juin 1790; MC/ET/XXIII/839
      Acte mortuaire déposé de Philiberte Beurthon, épouse de Jean François Gibaut.
      Acte mortuaire déposé de Marie Marguerite Guignace, veuve de Julien Carpentier.
      Acte mortuaire déposé de Marie Hélène Guignace, fille majeure.
      Notoriété déposée constatant les héritiers de Jean Marie Beurthon maître perruquier et marchand de vin à Dijon, embarqué à Dunkerque pour les îles d'Amérique et dont le bateau a péri en mer: Philiberte André son épouse, et ses six enfants Elisabeth Beurthon et Jean Marie Beurthon et Jean Etienne Beurthon, marié depuis avec Suzanne Carré, et Thomas Beurthon et Denis Beurthon.
      Acte mortuaire déposé de Jean Marie Beurthon, fils de Jean Marie Beurthon et de Philiberte André.
      Notoriété déposée constatant les héritiers de Louis Guéneau, fils de François Guéneau et de Claudine Charpentier.
      Notoriété déposée constatant l'héritier de Claudine Charpentier, veuve de François Guéneau: son fils unique Louis Guéneau.
      Acte mortuaire déposé de Julien Charpentier, époux de Marie Marguerite Guignace
      acte d'état civil; dépôt de pièces; notoriété; dépôt de pièces; Amérique; Dijon (Côte-d'Or); Dunkerque (Nord); Beurthon, Philiberte; Gibaut, Jean François; Guignace, Marie Marguerite; Carpentier, Julien; Guignace, Marie Hélène; Beurthon, Jean Marie; André, Philiberte; Beurthon, Elisabeth; Beurthon, Jean Marie; Beurthon, Jean Etienne; Carré, Suzanne; Beurthon, Thomas; Beurthon, Denis; Guéneau, Louis; Guéneau, François; Charpentier, Claudine; coiffeur; commerçant
  - Minutes. 1790, juillet - août, juillet - août 1790; MC/ET/XXIII/840
  - Minutes. 1790, septembre - octobre, septembre - octobre 1790; MC/ET/XXIII/841
    - Dépôt de pièces famille Sicot, 5 octobre 1790; MC/ET/XXIII/841
      Acte mortuaire déposé de Jeanne Sicot, veuve de Pierre Brenigard.
      Notoriété déposée constatant les héritiers de Jeanne Sicot, veuve de Pierre Brenigard: Françoise Sicot, femme d'Eustache Thomas sa sœur, et Robert Sicot et Jean Sicot ses neveux, enfants de feu Pierre Sicot, et Jullien Le Corvoisier aussi son neveu, fils de Michel Le Corvoisier et de Julienne Sicot
      acte d'état civil; dépôt de pièces; notoriété; dépôt de pièces; Sicot, Jeanne; Brenigard, Pierre; Sicot, Françoise; Thomas, Eustache; Sicot, Robert; Sicot, Jean; Le Corvoisier, Jullien; Le Corvoisier, Michel; Sicot, Julienne
    - Contrat de mariage entre Joseph Hiennervadle et Marie Louise Buret., 23 octobre 1790; MC/ET/XXIII/841
      contrat de mariage; Hiennervadle, Joseph; Buret, Marie Louise
    - Dépôt le 28 octobre 1790 du testament olographe de Louis, comte de Gouy, marquis d'Arcy, lieutenant général des armées du royi, fait le 3 avril 1758, décédé en sa maison de la Chaussée-d'Antin., MC/ET/XXIII/841
      Actes signalés par le personnel du Minutier central des notaires de Paris, 2003-2012 (base de données migrée: voir contexte dans le Plan d’orientation général - Notaires de Paris, guides thématiques du Minutier).
      testament; Chaussée-d'Antin (rue de la); Gouy, Louis de (marquis d'Arcy)
  - Minutes. 1790, novembre - décembre, novembre - décembre 1790; MC/ET/XXIII/842
    - Contrat de mariage entre Jean-Baptiste Louis Ruer et Marie Marguerite Bremontier, 11 juin 1790; MC/ET/XXIII/842
      contrat de mariage; Ruer, Jean-Baptiste Louis; Bremontier, Marie Marguerite
    - Contrat de mariage entre Toussaint Lair et Marie Louise Véronique Lair., 16 novembre 1790; MC/ET/XXIII/842
      contrat de mariage; Lair, Toussaint; Lair, Marie Louise Véronique
    - Dépôt de pièces familles Lambert et Driard., 2 décembre 1790; MC/ET/XXIII/842
      Acte baptistaire déposé de Marie Thérèse Lambert fille de Jean Lambert et de Anne Driard.
      Acte mortuaire déposé de Jean Lambert, époux de Marie Anne Driard.
      Acte mortuaire déposé de Marie Driard, veuve de Jean Lambert
      acte d'état civil; dépôt de pièces; Lambert, Marie Thérèse; Lambert, Jean; Driard, Anne; Driard, Marie Anne; Driard, Marie
    - Dépôt de pièces chez Bréchard notaire (emprunt des princes anglais)., 4 décembre 1790; MC/ET/XXIII/842
    - Acte de célébration de mariage déposé entre le sieur Laurent et la demoiselle Laurent., 20 décembre 1790; MC/ET/XXIII/842
      acte d'état civil; dépôt de pièces; Laurent (M.); Laurent (Melle)
  - Minutes concernant Louis Philippe Joseph d'Orléans. 1790 - 1791, MC/ET/XXIII/843
  - Minutes. 1791, janvier - mars, janvier - mars 1791; MC/ET/XXIII/844
  - Minutes. 1791, avril - mai, avril - mai 1791; MC/ET/XXIII/845
  - Minutes. 1791, juin - juillet, juin - juillet 1791; MC/ET/XXIII/846
  - Minutes. 1791, août - septembre, août - septembre 1791; MC/ET/XXIII/847
  - Minutes. 1791, octobre - décembre, octobre - décembre 1791; MC/ET/XXIII/848
  - Minutes. 1792, janvier - février, janvier - février 1792; MC/ET/XXIII/849
    - Inventaire après décès de Nicolas Dupré de Saint Maur, conseiller d'Etat, décédé le 30 décembre 1791, en son hôtel, rue Bergère, à la requête de Claude Louise Lenoir, sa veuve., 31 janvier 1792 - 31 janvier 1793; MC/ET/XXIII/849; 200 pages environ.
      Bibliothèque (8 p.).
      Actes signalés par Thierry Boudignon, 2003-2012 (base de données migrée: voir contexte dans le Plan d’orientation général - Notaires de Paris, guides thématiques du Minutier).
      inventaire après décès; Bergère (rue); Dupré de Saint-Maur, Nicolas; Lenoir, Claude Louise; conseiller d'Etat (Ancien Régime)
  - Minutes. 1792, mars - avril, mars - avril 1792; MC/ET/XXIII/850
  - Minutes. 1792, mai - juin, mai - juin 1792; MC/ET/XXIII/851
  - Minutes. 1792, juillet - août, juillet - août 1792; MC/ET/XXIII/852
  - Minutes. 1792, septembre - octobre, septembre - octobre 1792; MC/ET/XXIII/853
  - Minutes. 1792, novembre - décembre, novembre - décembre 1792; MC/ET/XXIII/854
  - Minutes concernant Louis-Philippe-Joseph d'Orléans (concordat). 1792 - 1793, MC/ET/XXIII/855
    Concordat entre Louis-Philippe-Joseph d'ORLEANS et ses créanciers. Nombreux actes annexes dressés par des notaires étrangers pour des émigrés-un gros et un petit cahier.
    accord; Orléans, Louis Philippe Joseph d' (1747-1793)
  - Minutes concernant Louis-Philippe-Joseph d'Orléans. 1792 - an II, 1792 - an II (21 septembre 1794); MC/ET/XXIII/856
  - Minutes. 1793, janvier - 1793, février, janvier 1793 - février 1793; MC/ET/XXIII/857
  - Minutes. 1793, mars, mars 1793; MC/ET/XXIII/858
  - Minutes. 1793, avril - 1793, mai, avril 1793 - mai 1793; MC/ET/XXIII/859
  - Minutes. 1793, juin - juillet, juin - juillet 1793; MC/ET/XXIII/860
  - Minutes. 1793, août - 1793, septembre, août 1793 - septembre 1793; MC/ET/XXIII/861
  - Minutes. an II, vendémiaire - an II, frimaire, vendémiaire an II (22 septembre 1793) - frimaire an II (20 décembre 1793); MC/ET/XXIII/862
  - Minutes. an II, nivôse - an II, 23 pluviose, nivôse an II (21 décembre 1793) - 23 pluviose an II (11 février 1794); MC/ET/XXIII/863
    Du 1er à 22 nivôse: actes passés par-devant François Brichard.
    Du 25 nivôse à 23 pluviôse: actes passés par-devant Boulard, substituant de François Brichard.
  - Minutes (délibérations des créanciers d'Antoine Pierre Laideguive). 1750, 22 juin - 1784, 2 avril, 22 juin 1750 - 2 avril 1784; MC/ET/XXIII/1458
    Actes passés devant Pierre-Louis Laideguive de 1750 à 1775.
    Actes passés devant François Brichard de 1776 à 1784.
    délibération
- Répertoire(s) de François BRICHARD, 5 janvier 1776 - 9 février 1794; MC/RE/XXIII/10 - MC/RE/XXIII/34
  - Répertoire. 1776, 5 janvier - 1780, 5 janvier 1776 - 1780; MC/RE/XXIII/10
    Informations concernant le classement et la cotation:
    Le niveau inférieur de description, quand il existe, correspond aux mentions d'actes contenues dans le répertoire. Parmi celles-ci, certaines peuvent y être décrites, de manière plus ou moins détaillée. Pour consulter l'acte proprement dit, il convient de rechercher la cote au niveau des articles (registre ou liasse) des minutes du notaire (cote de type 'MC/ET').
    - Inventaire après décès du sieur Petit, 4 janvier 1780
      Attention: la cote de répertoire (de type 'MC/RE') ne permet pas de consulter la minute de l'acte. ll convient de rechercher la cote de la minute (de type 'MC/ET') au niveau des articles (registre ou liasse) de minutes du notaire.
      L'accès aux images numérisées des pages du répertoire se fait au niveau de description supérieur (' Répertoire du notaire '), rubrique ' Consulter les archives numérisées associées'.
      inventaire après décès; Petit (sieur)
    - Contrat de mariage entre Louis Redon et Marie Victoire Lecler, 5 janvier 1780
      contrat de mariage; Redon, Louis; Lecler, Marie-Victoire
    - Contrat de mariage entre Jean Lorain et Marie Julie Lecler, 5 janvier 1780
      contrat de mariage; Lorain, Jean; Lecler, Marie-Julie
    - Contrat de mariage entre Monsieur le marquis du Puismonbrun et Mademoiselle de Bremont, 7 janvier 1780